臺灣高等法院臺中分院刑事裁定　　　　　　　　　　九十三年度交抗字第三七二號
　　抗　告　人
　　即受處分人　甲○○
右抗告人因聲明異議案件，不服臺灣南投地方法院九十三年度交聲字第六○號中華民
國九十三年四月二十二日第一審裁定，提起抗告，本院裁定如左：
    主      文
原裁定撤銷，發回台灣南投地方法院。
    理      由
一、原裁定略以：查本件抗告人即受處分人（下稱受處分人）甲○○係對原處分機關
    交通部公路總局臺中區監理所南投監理站（下稱原處分機關）於民國（下同）九
    十三年三月十九日所為投監四字第裁六五－Ｚ00000000、投監四字第裁
    六五─Ｚ00000000號之裁決處分不服而聲明異議。經查上開裁決書係經
    原處分機關於九十三年三月二十三日送達受處分人之住所，有郵局送達回證一紙
    在卷可稽，而受處分人係住於南投縣草屯鎮，與原處分機關及原審（均位於南投
    縣南投市）非在同一鄉鎮市○○○道路交通案件處理辦法第十二條、法院訴訟當
    事人在途期間標準第四條、第二條規定，其在途期間為三日。是受處分人倘對上
    開裁決處分不服，自應於收受該裁決書之翌日即九十三年三月二十四日起算二十
    日，並扣除在途期間三日，至九十三年四月十五日止之異議期間內提出異議；然
    受處分人迄至九十三年四月十六日始行具狀聲明異議，有受處分人異議狀上之原
    處分機關收文章戳一枚可憑，其異議顯逾前開二十日之法定期限，且無從命其補
    正，爰予以裁定駁回云云。
二、查原裁定以受處分人之聲明異議不合法律上程式，且無從補正，而予以裁定駁回
    ，固非無見。惟查受處分人抗告意旨主張其係於九十三年四月十五日即已聲明異
    議，並提出載有：「茲收到甲○○君，聲明異議狀乙紙。蓋收文章：（蓋有公路
    總局南投監理站，93．４．（服務台收文章）十六時五十二分）」之收文憑證
    影本為證。而本件受處分人提出於原處分機關之「交通異議狀」狀，其上係蓋有
    「台中區監理所南投監理站總收文章；93．４．．」之收文章，且於該收文
    章下方「四股」空格欄打勾，有上開交通異議狀足按，前後兩者關於原處分機關
    收受受處分人聲明異議狀之日期不同，則受處分人究竟是否確於九十三年四月十
    五日即已聲明異議？抑或係同年四月十六日始聲明異議？事涉本件受處分人異議
    有無逾期之問題，自應先予釐清。原裁定未注意及此，即予以裁定駁回受處分人
    之聲明異議，自有可議。受處分人抗告意旨執此指摘原裁定不當，非無理由，應
    由本院將原裁定撤銷，為期調查之翔實，爰將本件發回原審法院更為妥適之處理
    。
三、據上論斷，應依道路交通案件處理辦法第二十六條，刑事訴訟法第四百十三條前
    段，裁定如主文。
中      華      民      國　    九十三     年     五      月   三十一 　日
                                臺灣高等法院臺中分院刑事第八庭
                                      審判長法  官  羅　得　村
                                      　　　法　官  陳  毓  秀
                                      　　　法　官　劉　榮　服
右正本證明與原本無異。
不得再抗告。
　　　　　　　　　　　　　　　　　　　　　　書記官  陳　俞　豪
中      華      民      國　    九十三     年     六      月     一 　　日
                                                                        Ｒ
